【裁判字號】    89,易,594
【裁判日期】    890919
【裁判案由】    傷害
【裁判全文】
臺灣彰化地方法院刑事判決                          八十九年度易字第五九四號
    公  訴  人  臺灣彰化地方法院檢察署檢察官
    被      告  己○○
    選任辯護人  楊振芳律師
右列被告因傷害案件，經檢察官提起公訴( 八十八年度偵字第八八九八號 )，本院判
決如左：
    主  文
己○○傷害人之身體，累犯，處拘役拾日，如易科罰金，以佰元折算壹日。
    事  實
一、己○○前曾因違反麻酌藥品管理條例案件，經本院判處有期徒刑五月，於民國（
    下同）八十五年九月十日執行完畢，仍不知戒慎，因與其鄰居甲○向來相處不睦
    ，雙方時有爭執互相控訴，於八十八年七月廿八日下午五時許（起訴書誤載為上
    午七時五十分許），在彰化縣二林鎮○○里○○路之梅芳里活動中心後側，見甲
    ○經過，竟基於傷害之犯意，持不明刀器割傷甲○之左手，致甲○左手受有挫裂
    傷之傷害。
二、案經甲○訴請臺灣彰化地方法院檢察署檢察官偵查起訴。
    理  由
一、訊據被告己○○矢口否認有傷害之犯行，辯稱：伊並無傷害甲○，乃甲○與伊之
    間現有官司在台中高分院審理中，甲○為逼使伊與其和解，遂提起本件告訴云云
    。
二、經查：
    (一)右揭時、地被告如何傷害被害人之事實，係據被害人甲○於警、偵訊及本院審
      理中供述綦詳，核與證人乙○○於警訊中證稱：「我是於八十八年七月二十八
      日十八時左右至甲○他家，當時見甲○左手臂上有一道三公分長傷口，．．．
      ．．．」，「他當時說要去墓園路上被己○○持一支刀刺傷的」、偵查中稱：
      「七月二十八日那天．．．．．．．甲○跑回來手受傷說被己○○打．．．．
      ．．」，本院稱：「我沒有當場看到他們吵架，但當天下午去找告訴人他兒子
      ，我看到甲○的手受傷而流血．．．．．．」及證人邱良興偵查中證稱：「當
      時我剛好騎車要去甲○家，不知家住何處，在那地點剛好看到己○○有拿一支
      刀子要砍甲○，我有看拿刀，至於有無砍到我不太清楚，我距離現場約十公尺
      ，當時那地方有一賣五金車子在那裏。」，本院稱：「．．．．．．當日下午
      五時即發生，該日我騎機車路過看有一個拿西瓜刀砍告訴人甲○．．．．．．
      」各等語明確，並有受傷診斷書一份附卷可稽。
    (二)被告雖以證人乙○○前後供述時間一說下午六時一說下午三、四時，及證人戊
      ○○關於案發當時其距離現場一說十公尺、一說五十公尺前後不一致，惟訊問
      時間相距甚久，尚不得強求證人供述完全一致，而不能以之為證據。另證人丙
      ○○在本院雖供稱：「我車子有停在那邊．．．．．．我看到被告，但沒有看
      到被告與告訴人打架之事．．．．．．」諸語，但依證人即管區警員丁○○在
      本院供稱：「當初我先接到值班報案才去現場，到該活動中心已無人，我到己
      ○○家，告訴人跟我進入，告訴人向我表示被告己○○傷害，而己○○則表示
      沒有打他，我並問丙○○他則表示出外人不知道。．．．．．．兩造時常吵架
      ．．．．．．」等語觀之，證人丙○○證詞自不能據為有利被告之認定，則告
      訴人之指訴，應為真實，是被告所辯，顯係卸責之詞，不足採信，其傷害犯行
      ，堪以認定。
三、核被告所為，係犯刑法第二百七十七條第一項之傷害罪，其曾因違反麻酌藥品管
    理條例案件，經本院判處有期徒刑五月，於八十五年九月十日執行完畢，有臺灣
    彰化地方法院檢察署刑案資料查註紀錄表在卷足憑，其受此刑之執行完畢後，五
    年以內再犯有期徒刑以上之罪，應依累犯規定加重其刑。爰審酌被告犯罪之動機
    、目的、手段、所生危害及犯後態度等一切情狀，量處如主文所示之刑，並諭知
    易科罰金之折算標準，以示懲儆。至於被告持以傷害告訴人之刀器，未具扣案，
    未免於執行之困難，爰不予宣告沒收。附此敘明。
據上論斷，應依刑事訴訟法第二百九十九條第一項前段、刑法第二百七十七條第一項
、第四十七條、第四十一條，罰金罰鍰提高標準條例第一條前段、第二條前段，判決
如主文。
本案經檢察官陳燕瑩到庭執行職務。
中    華    民    國    八十九      年      九      月        十九      日
                              臺灣彰化地方法院刑事第一庭
                                        法      官  葉  榮  郎
右正本證明與原本無異。
如不服本判決應於判決送達後十日內向本院提出上訴狀( 須附繕本 )。
告訴人或被害人對於判決如有不服具備理由請求檢察官上訴者，其上訴期間之計算係
以檢察官收受判決正本之日期為準。
                                        法院書記官  吳  金  良
中    華    民    國    八十九      年      九      月       二十六     日
刑法第二百七十七條
傷害人之身體或健康者，處三年以下有期徒刑，拘役或一千元以下罰金。
犯前項之罪，因而致人於死者，處無期徒刑或七年以上有期徒刑，致重傷者，處三年
以上，十年以下有期徒刑。


司法院資訊處製作；財團法人民間司法改革基金會備份。
